---
title: "Étude DPE du Lozère"
author: "RAHMANI Ibrahim et WOUTERS Jade"
date: "`r Sys.Date()`"
output: word_document
params:
  mon_parametre: "Sepal.Width"
---

#```{r}
#```

```{r, echo=FALSE, message=FALSE, eval=TRUE}

#aide personnelle a la réalisation du rmarkdown    
#echo : Affiche ou non le code.
#eval : Exécute ou non le code.
#warning : Affiche ou non les warnings.
#message : Affiche ou non les messages.

install.packages("ggplot2")  
library(ggplot2) 


```

```{r, echo=FALSE, message=FALSE}
setwd("C:/Users/irahm/OneDrive/Bureau/app r/iut_sd2_rshiny_enedis") #redirection vers le dossier qui contient le fichier logement lozère
Logement = read.csv2("Logement_Lozère.csv", sep = ";", dec = ".")
```


```{r, echo=FALSE, message=FALSE}
summary(Logement)
```


```{r}
mean(Logement$Coût_total_5_usages)
```
#présentation de la population
Ici la population est celle des habitation du Lozère (48) on retrouve dans notre CSV 
```{r}
taille = nrow(Logement)
```
2594 logement issue du département 


```{r}
a = aggregate(Coût_total_5_usages ~ Etiquette_DPE, Logement, FUN = mean)
print(a)

ggplot(data = a, aes(x = Etiquette_DPE, y = Coût_total_5_usages)) +
  geom_bar(stat = "identity", fill = "lightblue") +  # Créer les barres avec les moyennes
  labs(title = "Moyenne du Coût Total par Etiquette DPE",
       x = "Etiquette DPE",
       y = "Moyenne du Coût Total (5 usages)") +  # Ajouter les titres et labels des axes
  theme_minimal()
print("nous pouvons remarquer que plus l'étiquette de DPE est basse plus le cout total est elevé en moyennes")
```

Le cout des 5 usages est une variable qui est composé des couts suivant :
1. chauffage
2. éclairage
3. refroidissement
4. Eau Chause Sanitaire (ECS)
5. auxiliaire

le but va être de voir lequel de ces 5 variable affecte le plus le cout total des 5 usages.

```{r}
b = aggregate(Emission_GES_5_usages ~ Etiquette_DPE, Logement, FUN = mean)
print(b)

ggplot(data = b, aes(x = Etiquette_DPE, y = Emission_GES_5_usages)) +
  geom_bar(stat = "identity", fill = "lightblue") +  # Créer les barres avec les moyennes
  labs(title = "Moyenne d'emission de GES en fonction de l'étiquette DPE",
       x = "Etiquette DPE",
       y = "emission GES 5 usages") +  # Ajouter les titres et labels des axes
  theme_minimal()
print("nous pouvons remarquer que les emissions de GES sont plus importantes lorsqu'un appartemment est étiquette D ou +")
```

```{r}
c = aggregate(Coût_ECS ~ Etiquette_DPE, Logement, FUN = mean)
print(c)

ggplot(data = c, aes(x = Etiquette_DPE, y = Coût_ECS)) +
  geom_bar(stat = "identity", fill = "lightblue") +  # Créer les barres avec les moyennes
  labs(title = "Moyenne du Coût ECS par Etiquette DPE",
       x = "Etiquette DPE",
       y = "moyenne cout ECS") +  # Ajouter les titres et labels des axes
  theme_minimal()
#print("")
```
```{r}
d = aggregate(Coût_chauffage ~ Etiquette_DPE, Logement, FUN = mean)
print(d)

ggplot(data = d, aes(x = Etiquette_DPE, y = Coût_chauffage)) +
  geom_bar(stat = "identity", fill = "lightblue") +  # Créer les barres avec les moyennes
  labs(title = "Moyenne du Coût du chauffage par Etiquette DPE",
       x = "Etiquette DPE",
       y = "moyenne cout chauffage") +  # Ajouter les titres et labels des axes
  theme_minimal()
#print("")
```